【裁判字號】    95,訴,992
【裁判日期】    950526
【裁判案由】    毒品危害防制條例
【裁判全文】
臺灣板橋地方法院刑事判決               95年度訴字第992號
公  訴  人  臺灣板橋地方法院檢察署檢察官
被      告  甲○○
上列被告因違反毒品危害防制條例案件，經檢察官提起公訴（95
年度毒偵字第1720號）及移送併辦（95年度毒偵字第2751號、臺
灣臺北地方法院檢察署95年度毒偵字第582 、644 、681 號），
本院依簡式審判程序審理，判決如下：
    主  文
甲○○連續施用第一級毒品，累犯，處有期徒刑壹年捌月。扣案
之毒品海洛因陸包（驗餘淨重共陸點壹公克）沒收銷燬，注射針
筒壹支沒收。
    事  實
一、甲○○曾於民國91年間因違反毒品危害防制條例案件，經本
    院以91年度毒聲字第1949號裁定令入戒治處所施以強制戒治
    一年，自91年11月13日起執行強制戒治，於92年11月12日強
    制戒治期滿而執行完畢；其因上開違反毒品危害防制條例案
    件，經本院以91年度訴字第1673號判決判處有期徒刑八月、
    三月、三月，應執行有期徒刑一年確定；又於92年間因竊盜
    案件，經本院以92年度易字第517 號判決判處有期徒刑六月
    確定。上開四罪嗣經本院裁定應執行有期徒刑一年六月，自
    92年11月13日起執行，於94年4 月16日縮刑期滿執行完畢，
    猶不知悔改，明知毒品海洛因屬毒品危害防制條例規定禁止
    持有、施用之第一級毒品，竟於上開強制戒治執行完畢後五
    年內，基於概括之犯意，自94年11月間某日起，至95年3 月
    7 日晚上9 時許止，連續在臺北縣蘆洲市○○路90巷7 號3
    樓住處，以將海洛因摻水置入注射針筒加以注射於身體部位
    之方式，施用海洛因多次。而於(一)95年1 月17日下午2 時許
    ，在臺北市○○區○○路與桂林路口為警查獲，並扣得海洛
    因一包（驗餘淨重0.09公克），(二)95年1 月24日晚上10時50
    分許，在臺北市○○區○○路與和平西路口為警查獲，並扣
    得海洛因一包（驗餘淨重1.30公克），(三)95年1 月27日下午
    4 時10分許，在臺北市○○區○○街與西寧南路口為警查獲
    ，並扣得海洛因二包（驗餘淨重共1.15公克），(四)95年2 月
    11日下午1 時30分許，在臺北市○○區○○街與峨嵋街口為
    警查獲，並扣得其所有供施用海洛因所用之注射針筒一支，
    及海洛因一包（驗餘淨重1.39公克），(五)95年3 月8 日晚上
    6 時30分許，在臺北市○○區○○路與民和街口為警查獲，
    並扣得海洛因一包（驗餘淨重2.17公克）。
二、案經臺北市政府警察局萬華分局報請臺灣臺北地方法院檢察
    署呈請臺灣高等法院檢察署檢察長核轉臺灣板橋地方法院檢
    察署檢察官偵查起訴，暨函移併案審理，本院於準備程序進
    行中，甲○○就被訴事實為有罪之陳述，經告知簡式審判程
    序之旨，並聽取各當事人之意見後，裁定進行簡式審判程序
    。
    理  由
一、證據名稱：
  1.被告甲○○於警詢、偵查及本院審理時之自白。
  2.臺灣檢驗科技股份有限公司95年2 月13日濫用藥物尿液檢驗
    報告（見臺灣臺北地方法院檢察署95年度毒偵字第582 號卷
    第59頁）、95年2 月17日濫用藥物尿液檢驗報告（見臺灣臺
    北地方法院檢察署95年度毒偵字第644 號卷第62頁）、95年
    2 月20日濫用藥物尿液檢驗報告（見臺灣板橋地方法院檢察
    署95年度毒偵字第1720號卷第19頁）、95年2 月25日濫用藥
    物尿液檢驗報告（見臺灣臺北地方法院檢察署95年度毒偵字
    第681 號卷第56頁）、95年3 月24日濫用藥物尿液檢驗報告
    （見臺灣板橋地方法院檢察署95年度毒偵字第2751號卷第24
    頁）共五件。
  3.扣案之毒品海洛因六包（驗餘淨重共6.1 公克）及被告所有
    供施用海洛因所用之注射針筒一支。
  4.法務部調查局95年4 月13日調科壹字第020007838 號鑑定通
    知書（見臺灣臺北地方法院檢察署95年度毒偵字第582 號卷
    第60頁）、95年4 月25日調科壹字第020007835 號鑑定通知
    書（見臺灣臺北地方法院檢察署95年度毒偵字第644 號卷第
    66頁）、95年4 月7 日調科壹字第020007815 號鑑定通知書
    （附於本院卷）、95年4 月26日調科壹字第020007876 號鑑
    定通知書（見臺灣臺北地方法院檢察署95年度毒偵字第681
    號卷第71頁）、95年5 月4 日調科壹字第020007908 號鑑定
    通知書（附於本院卷）共五件。
  5.卷附之臺灣高等法院被告前案紀錄表一件。
二、核被告所為，係犯毒品危害防制條例第10條第1 項之施用第
    一級毒品罪。其於施用海洛因前後之持有海洛因犯行，為高
    度之施用行為所吸收，不另論罪。查被告先後多次施用毒品
    海洛因之犯行，時間緊接，所犯係構成要件相同之罪，顯係
    基於概括犯意而為之，應依連續犯之規定論以一罪，並依法
    加重其刑。又查被告曾於91年間因違反毒品危害防制條例案
    件，經本院以91年度毒聲字第1949號裁定令入戒治處所施以
    強制戒治一年，自91年11月13日起執行強制戒治，於92年11
    月12日強制戒治期滿而執行完畢；其因上開違反毒品危害防
    制條例案件，經本院以91年度訴字第1673號判決判處有期徒
    刑八月、三月、三月，應執行有期徒刑一年確定；又於92年
    間因竊盜案件，經本院以92年度易字第517 號判決判處有期
    徒刑六月確定。上開四罪嗣經本院裁定應執行有期徒刑一年
    六月，自92年11月13日起執行，於94年4 月16日縮刑期滿執
    行完畢，有臺灣高等法院被告前案紀錄表一件在卷可稽，其
    於前案94年4 月16日執行完畢後，五年內再犯本件有期徒刑
    以上之罪，為累犯，應依法遞加重其刑。再查，被告於95年
    1 月27日為警查獲並於當日晚上經檢察官諭令交保而釋放後
    ，迄95年3 月7 日間連續多次施用毒品海洛因之犯行，雖未
    據公訴人起訴，然因與已起訴部分有連續犯之裁判上一罪關
    係，為起訴效力所及，本院自應併予審理。爰審酌被告之素
    行狀況、犯罪動機、手段、目的、所生危害及犯罪後態度等
    一切情狀，量處如主文所示之刑。扣案之毒品海洛因六包（
    驗餘淨重共6.1 公克）為第一級毒品，係違禁物，應依毒品
    危害防制條例第18條第1 項前段規定沒收銷燬之；又扣案之
    注射針筒一支為被告所有供施用海洛因犯罪所用之物，此據
    其承明在卷，爰併依刑法第38條第1 項第2 款規定予以宣告
    沒收，附此敘明。
三、被告於95年3 月8 日晚上6 時30分許，在臺北市○○區○○
    路與民和街口為警查獲後，經警採集其尿液送驗結果亦呈安
    非他命類之陽性反應（見臺灣板橋地方法院檢察署95年度毒
    偵字第2751號卷第24頁之臺灣檢驗科技股份有限公司95年3
    月24日濫用藥物尿液檢驗報告），被告另涉施用第二級毒品
    安非他命犯嫌，與本案無關，應由檢察官另行處理，併予敘
    明。
四、應適用之法條：刑事訴訟法第273 條之1 第1 項、第299 條
    第1 項前段，毒品危害防制條例第10條第1 項、第18條第1
    項前段，刑法第11條前段、第56條、第47條、第38條第1 項
    第2 款。
五、如不服本判決，得自收受送達之日起10日內向本院提出上訴
    狀。
本案經檢察官黃仙宜到庭執行職務。
中    華    民    國    95    年    5     月    26    日
                    刑事第十三庭  法  官  戴嘉清
以上正本證明與原本無異。
如不服本判決，應於判決送達後10日內，向本院提出上訴狀。
                                  書記官  林文達
中    華    民    國    95    年    5     月    30    日
附錄本案論罪科刑法條全文：
毒品危害防制條例第10條
施用第一級毒品者，處六月以上五年以下有期徒刑。
施用第二級毒品者，處三年以下有期徒刑。


司法院資訊處製作；財團法人民間司法改革基金會備份。
